臺灣新北地方法院三重簡易庭民事裁定
111年度重聲字第49號
聲  請  人  徐玉麟  



相  對  人  吳長壽  
上列當事人間聲請停止執行事件，本院裁定如下：
    主  文
聲請人供擔保新臺幣玖萬元後，臺灣桃園地方法院一一一年度司
執字第二四九五四號給付票款強制執行事件之強制執行程序，於
本院一一一年度重簡字第二０七號確認本票債權不存在事件裁判
確定、和解、撤回或其他原因終結前，應暫予停止。
    理  由
一、按發票人主張本票係偽造、變造者，於本票准予強制執行裁
    定送達後20日內，得對執票人向為裁定之法院提起確認之訴
    ；發票人主張本票債權不存在而提起確認之訴不合於第1項
    之規定者，法院依發票人聲請，得許其提供相當並確實之擔
    保，停止強制執行，非訟事件法第195條第1項、第3項定有
    明文。
二、聲請意旨略以：相對人就聲請人於民國88年11月11日所簽發
    面額新臺幣(下同)60萬元之本票，已持鈞院110年度司票字
    第5735號本票裁定為執行名義，向臺灣桃園地方法院對聲請
    人之財產聲請強制執行，經該院以111年度司執字第24954號
    給付票款強制執行事件受理在案，惟聲請人否認該本票債權
    之存在，已向鈞院提起確認本票債權不存在訴訟，倘不停止
    執行，聲請人必將受難以回復之損害，爰依非訟事件法第19
    5 條規定，陳明願供60,000元擔保，請准裁定於上開確認本
    票債權不存在事件裁判確定、和解、撤回或其他原因終結前
    ，停止臺灣桃園地方法院111年度司執字第24954號給付票款
    強制執行事件之強制執行程序等語。
三、經查，臺灣桃園地方法院111年度司執字第24954號給付票款
    強制執行事件之強制執行程序目前仍在進行中，且聲請人所
    提確認本票債權不存在訴訟事件，亦經本院以111年度重簡
    字第207號案件受理在案等情，業經聲請人提出上開執行事
    件案卷影卷，並經本院核閱上開民事事件卷宗無訛。本院審
    究上情並核閱卷宗後，認為本件聲請人之聲請為有理由，應
    予准許。
四、復按法院因必要情形或依聲請定相當並確實之擔保，為停止
    強制執行之裁定者，該擔保金額之多寡應如何認為相當，要
    屬法院職權裁量之範圍，不受當事人主張之拘束；惟此項擔
    保係擔保執行債權人因停止執行所應受之損害，故法院定擔
    保金額時，自應斟酌該債權人因停止執行可能遭受之損害，
    以為衡量之標準，非以債權額為依據（最高法院92年度台抗
    字第480號裁判意旨可資參照）。又執行債權倘為金錢債權
    ，債權人因執行程序停止，致受償時間延後，通常應可認係
    損失停止期間利用該債權總額所能取得之利息，並參諸民法
    第203條規定，以週年利率百分之5計算其相當於利息之損失
    為適當。又相對人係持本院110年度司票字第5735號裁定為
    執行名義，向臺灣桃園地方法院請求執行債權本金60萬元，
    及自110年6月17日起至清償日止，按週年利率6%計算之利息
    ，暨程序費用1,000元、執行費用4,808元，有上開執行案卷
    影卷可按，據此計算至聲請人提起確認本票債權不存在訴訟
    繫屬本院之日即111年1月27日為止，相對人所得受償之執行
    債權總額應為628,000元（計算式：執行費用4,808元＋程序
    費用1,000元＋本金60萬元＋利息22,192元【計算式：600,000
    元×6%×（225/365）＝22,192元，元以下四捨五入】＝628,000
    元）。又本件執行可能延後之期間，因聲請人所提起系爭確
    認本票債權不存在事件係屬適用簡易程序之事件，且其訴訟
    標的金額未逾150萬元，屬於不得上訴第三審之事件，參考
    司法院頒布「各級法院辦案期限實施要點」之規定，第一審
    簡易程序審判案件、第二審通常程序審判案件之辦案期限各
    為10月、2年，合計為2年10月，是相對人因停止執行致執行
    債權無法受償之期間推估為2年10月，故以該期間相對人請
    求執行債權本息及程序費用、執行費之法定遲延利息作為相
    對人所受損害之計算基準，則本件相對人因停止執行期間不
    能及時受償債權之遲延利息應為88,967元【計算式：628,00
    0元×年息5%×（2+10/12）=88,967元】，再考量本案訴訟可
    能因送達、上訴、送審期間致有延滯，使相對人未能受償之
    期間延長，故認聲請人所應供擔保之金額應以90,000元為適
    當。
五、依非訟事件法第195條第3項，裁定如主文。
中　　華　　民　　國　　111 　年　　4 　　月　　13　　日
  　　　　　　　三重簡易庭  法  官  王士珮　　
以上為正本係照原本作成。
如不服本裁定，應於送達後10日內，向本院提出抗告狀並表明抗
告理由，並應繳納抗告裁判費新臺幣1,000元。
中　　華　　民　　國　　111 　年　　4 　　月　　13　　日
　　　　　　　　　　　　　　書記官　楊家蓉